臺灣屏東地方法院民事判決　　　　　　　　　　　　九十年度訴字第六八○號
　　原告即反訴被告　欽富企業有限公司
　　法定代理人　　　甲○○
　　被告即反訴原告　日代機械有限公司
　　法定代理人　　　乙○○
右當事人間請求返還支票等事件，本院判決如左：
    主      文
被告應將如附表一所示之支票貳紙交還原告。
原告其餘之訴及反訴原告之反訴均駁回。
訴訟費用由被告負擔十四分之十三；餘由原告負擔。
本判決第一項，於原告以新台幣壹佰貳拾柒萬元為被告供擔保後得假執行；但被告如
於假執行程序實施前以新台幣佰捌拾萬元為原告預供擔保，得免為假執行。
原告其餘假執行之聲請及反訴原告假執行之聲請均駁回。
    事實及理由
壹、按反訴之標的，如專屬他法院管轄，或與本訴之標的及其防禦方法不相牽連者，
    不得提起，民事訴訟法第二百六十條第一項定有明文。本件反訴原告主張，渠依
    第二次合約簽發如附表二所示之支票五張，交付反訴被告向第三人籌資，反訴原
    告並未積欠反訴被告任何款項，兩造為票據直接前後手，反訴原告自可以票據原
    因關係抗辯，如反訴被告主張系爭第二次合約不生效力，則反訴原告自無依約交
    付支票予反訴被告籌資之義務，反訴被告取得系爭支票自無法律上之原因，應將
    系爭支票返還反訴原告等語，爰本於民法第一百七十九條之規定提起反訴，求為
    判決如反訴聲明所示，經核反訴原告之主張，反訴標的之法律關係與本訴標的之
    法律關係，均係本於第二次合約所發生，自屬相牽連，揆諸前揭條文，自應予准
    許。再按訴狀送達後，原告不得將原訴變更或追加他訴；但請求之基礎事實同一
    者，不在此限；民事訴訟法第二百五十五條第一項但書第二款定有明文。反訴被
    告雖對反訴原告主張「如反訴被告主張系爭第二次合約已依法解除，則反訴原告
    自應依民法第二百五十九條第一款規定，將系爭支票返還反訴原告。」之訴訟標
    的為追加不同意，惟究其訴訟標的即請求法院判決之事項以察，其請求法院判決
    之基礎事實仍相同，且不甚礙被告之防禦及訴訟之終結，則揆諸前揭說明，亦應
    准許；合先敘明。
貳、原告主張：
一、兩造原於民國（下同）八十九年六月三十日簽訂買賣合約書，原告向被告購買活
    動ＵＮ櫃桶自動綜合加工機及理想櫃綜合加工機，約定價金為新台幣（下同）七
    百六十萬元，定金三百八十萬元，詎被告遲延給付，經原告解除合約。被告已領
    取定金三百八十萬元（其中六十四萬三千九百元之支票，於八十九年七月三日兌
    領；十五萬六千一百元為銷貨折讓；三百萬元之支票，於九十年一月五日兌領）
    ，因解除合約，自應返還原告。嗣兩造另於九十年一月十八日簽訂新買賣合約書
    ，買賣標的、價金及定金均同前，明定交貨期限為九十年四月十五日，因被告仍
    有前述定金尚未返還原告，故於九十年一月十八日訂立本件合約時，原告加註第
    八條：「另換約支票分二次兌換，兌換完成，本合約始生效。第一次兌換日期二
    月十五日，支票日期五月十五日，金額＄0000000元整。第二次兌換日期
    二月二十八日，支票日期五月三十日，金額＄0000000元整。」，亦即被
    告未將先前定金歸還完畢時，本合約尚不生效力，被告須返還三百八十萬元以換
    取新約之定金支票三百八十萬元。詎被告僅於九十年二月十五日交付現金一百二
    十萬元，三月一日交付現金五十萬元，餘款二百一十萬元，則於三月六日簽發票
    期九十年三月十五日、一百二十萬元及於三月十九日簽發票期九十年三月三十一
    日、九十萬元之支票各一紙交付原告，惟經提示均不獲付款，被告乃簽發新支票
    加計利息換回退票，其中一百二十萬元部分，加計利息五萬元，於九十年三月二
    十三日簽發面額四十八萬元、七十七萬元支票；九十萬元部分，於九十年四月十
    一日簽發面額八十萬元支票，另交付現金十萬元換回上開退票，而上開新簽發之
    三紙支票，其中七十七萬元之支票（如附表二編號１支票）遭被告聲請假處分；
    餘二紙支票面額計一百二十八萬元，復經被告於九十年六月十四日簽發如附表二
    所示２、３、４、５號支票四張，合計一百三十二萬八千三百五十元（含利息四
    萬八千三百五十元）換回。按合約書第八條「兌換完成」之約定，應係指附停止
    條件，系爭合約於九十年一月十八日簽訂即成立，然而合約之效力，則於九十年
    二月二十八日兌換完成始發生，被告並未提出三百八十萬元現金與原告所提如附
    表一所示定金支票完成兌換，違反合約第八條之約定，是兩造之合約因停止條件
    不成就，而不生效力，被告無法律上之原因而取得如附表一所示之支票，原告依
    不當得利之法律關係，自得請求被告返還系爭支票二紙。又原告依約交付被告如
    附表一所示之支票二紙，以支付定金（其中編號１支票，因九十年二月二十八日
    被告仍未積極進行生產系爭機器，原告認被告有遲延給付之可能，乃將原約定發
    票日九十年五月三十日，延為九十年六月十五日；另編號２支票，因被告簽發返
    還原告定金二百十萬元之支票未能兌現，兩造同意互為延票，更改發票日為九十
    年七月十五日），詎被告屆交貨期限，竟再次遲延給付，致原告客源大量流失，
    商業利益嚴重受損，縱認系爭合約成立生效，該買賣標的物對原告已無實益，則
    原告依買賣合約書第六條之約定及民法第二百五十五條之規定，自得解除系爭合
    約，原告已於九十年四月十八日以高雄高分院郵局第二二０號存證信函為解除契
    約之意思表示，爰併依民法第二百五十九條之規定，請求被告返還如附表一所示
    之支票二紙。又依買賣合約書第六條約定，被告應賠償原告自九十年一月十八簽
    約日起至合約解除日即同年四月十九日止，按日以五千元計算，合計九十一日共
    四十五萬五千元之違約金。並聲明：(一)如主文第一項所示；(二)被告應給付原告肆
    拾伍萬伍仟元，及自起訴狀繕本送達翌日起至清償日止，按週年利率百分之五計
    算之利息；(三)原告願供擔保，請准宣告假執行。
二、反訴被告抗辯：反訴原告主張，渠交付如附表二所示之支票予反訴被告籌資，並
    非事實；縱認反訴原告上開主張非虛，反訴原告請求返還如附表二所示之支票，
    亦與本訴部分不相牽連，反訴原告提起反訴，應不合法。又反訴原告主張簽發系
    爭支票提供反訴被告籌資，則反訴被告受領系爭支票並非無法律上之原因，反訴
    原告自不得依不當得利之法律關係請求返還。並聲明：(一)反訴原告之訴駁回；(二)
    如受不利之判決，反訴被告願供擔保請宣告准免為假執行。
參、被告抗辯：
一、兩造固於八十九年六月三十日簽訂合約，惟原告僅交付定金三百萬元，訂約後，
    原告均未提供櫃桶之樣品，並表示資金週轉困難，故而雙方重新於九十年一月十
    八日訂立合約，約定買賣標的、價金及定金均同前，惟因原告急需資金週轉，額
    外要求被告提供票據供其向他人借款週轉，雙方乃約定由原告開立三百八十萬元
    之支票二張，交付被告作為第二次合約之定金，被告則開立同額之支票交予原告
    籌資使用，此即為第二次合約第八條所約定：「另換約支票分二次兌換，兌換完
    成，本合約始生效。第一次兌換日期二月十五日，支票日期五月十五日，金額＄
    0000000元整。第二次兌換日期二月二十八日，支票日期五月三十日，金
    額＄0000000元整。」之意旨，且觀諸系爭合約約定，均未有被告應將第
    一次合約之定金返還之字眼，原告強將第一次合約與第二次合約混為一談，以為
    合約生效之要件，已嫌無據。況上開第八條條文，係稱「兌換」而非「兌現」，
    原告強解為「兌現」，亦屬無據。原告之財務經理張丙○○，亦到庭陳稱：「第
    一次兌換日期是二月十五日，我們開一張發票日五月十五日、面額一百五十萬元
    的支票給日代，日代也匯給我們一百二十萬元現金。二月二十八日日代開支票給
    我們，我們同時也開一張發票日六月十五日、金額二百三十萬元的支票給日代。
    」等語，足見兩造於二月十五日及二月二十八日確實有作支票兌換，而非要求支
    票兌現；且目的係應由原告交付定金支票給被告，並非在於被告支票有無兌現。
    而雙方約定第八條之目的，旨在使原告得以借票籌措資金，被告只須將同額之支
    票交與原告即達此目的，被告之所以以部份現金一百七十萬元代替支票，實因原
    告表示急需資金，因此被告方直接借款予原告週轉，非如原告所言係為返還第一
    次合約之定金云云。而系爭支票既已兌換，系爭合約已生效，應無疑義。原告雖
    曾於九十年二月十五日及二月二十八日提供支票，但到期後，原告卻要求另行換
    票，而另簽發如附表一所示之支票二紙交付被告，詎上開支票經提示仍未獲付款
    ，原告顯然違約在先，被告自無交付機器之義務。且依合約第七條約定，原告應
    先提供樣品，被告方能依樣品製作交付機器，惟被告迄今仍未交付樣品，致被告
    從製造交付機器，自係可歸責於原告之事由而給付遲延，原告即無解除權可言，
    更不能因而拒絕定金支票之兌現。至原告固於第一次合約給付被告三百萬元之定
    金，但原告另積欠被告近千萬元之工程款尚未支付，被告自得主張抵銷，從而，
    原告主張系爭第二次合約不生效力或解除契約，均無所據。並聲明：(一)原告之訴
    駁回；(二)如受不利之判決，願供擔保，請准宣告免為假執行。
二、反訴主張：反訴原告簽發如附表二所示之支票五張，交付反訴被告向第三人籌資
    ，反訴原告並未積欠反訴被告任何款項，亦無支付系爭票據款項予反訴被告之法
    律上理由，兩造為票據直接前後手，反訴原告自可以票據原因關係抗辯。如反訴
    被告主張第二次合約並未生效，則反訴原告自無依約交付支票予反訴被告籌資之
    義務，反訴被告取得系爭支票自無法律上之原因，依民法第一百七十九條之規定
    ，應將系爭支票返還反訴原告；如反訴被告主張第二次合約已依法解除，則反訴
    原告依民法第二百五十九條第一款規定，亦得請求反訴被告將系爭支票返還反訴
    原告。本件反訴與本訴原因事實相同，二者有牽連關係，依民事訴訟法第二百六
    十條規定，自得提起反訴。並聲明：(一)反訴被告就如附表二所示之支票五紙於本
    案判決確定前不得向付款人請求付款及轉讓第三人，並應交還反訴原告如附表二
    所示之支票五紙。(二)反訴原告願提供高雄中小企業銀行東屏東分行無記名可轉讓
    定期存單或等值現金為擔保，請准宣告假執行。
肆、本院判斷：
一、原告主張，兩造原於民國八十九年六月三十日簽訂買賣合約書，原告向被告購買
    活動ＵＮ櫃桶自動綜合加工機及理想櫃綜合加工機，約定價金為七百六十萬元，
    定金三百八十萬元；兩造另於九十年一月十八日簽定新買賣合約書，買賣標的、
    價金、定金均同前，明定交貨期限為九十年四月十五日，為解決原告已支付被告
    第一次合約定金之問題，故於訂立本件合約時，原告加註第八條：「另換約支票
    分二次兌換，兌換完成，本合約始生效。第一次兌換日期二月十五日，支票日期
    五月十五日，金額＄0000000元整。第二次兌換日期二月二十八日，支票
    日期五月三十日，金額＄0000000元整。」等語，原告並依約交付被告如
    附表一所示之支票二紙，以支付定金等情，業據其提出買賣合約書、支票暨簽收
    執據各二件為證，被告對之並不爭執，堪信原告主張為真實。
二、次查，原告復主張，第一份合約，被告遲延給付，經原告以存證信函解除合約。
    被告已領取之定金三百八十萬元（其中六十四萬三千九百元之支票，於八十九年
    七月三日兌領；十五萬六千一百元為銷貨折讓；三百萬元之支票，於九十年一月
    五日兌領），因合約之解除，自應返還原告等情，業據其提出被告法定代理人乙
    ○○之切結書（切結內容：被告承製之活動櫃及理想櫃加工機如於八十九年十二
    月三十一日前未製作完成，到期支票退回，不得交換票據）、台北郵局第一一七
    支局存證信函第一四五四號為證，被告對其真正並不爭執，並經原告之財務經理
    張丙○○證述無訛（九十一年九月二十三日筆錄），被告法定代理人乙○○亦供
    證「有收到上開存證信函」、「我們是訂第二份涵蓋第一份合約，所以第一份合
    約效力不存在」（九十一年九月二十三日筆錄）等語，被告雖辯稱「第一份合約
    ，應於第二份合約成立生效後方得以失效，即第二份合約之成立生效為第一次合
    約之解除條件」云云，尚無可採，亦應認原告此部份之主張為真實。
三、被告雖以「第一份合約僅收取三百萬元」云云置辯。惟查被告於答辯暨反訴二狀
    第一項、答辯暨反訴三狀第二項第(一)、(二)項一再自認「八十九年六月三十日合約
    原告已付三百八十萬元」、「第二份合約第八條所規定之兌換支票方式及其金額
    是為解決上述原告已付三百八十萬元之問題」之事實；被告之法定代理人乙○○
    亦於九十年十二月三十日供證「他們先前第一次合約開給我們三百八十萬元的已
    經領了」（同日筆錄第二頁）等語，足認第二份合約第八條約定，係為解決第一
    份合約三百八十萬元定金之問題，並以三百八十萬元為計算標準等情。是不管原
    告實際支付被告金額多寡，被告既已同意簽定第二份合約，自應以三百八十萬元
    為返還金額，被告嗣於九十一年十月七日爭點整理狀，表示第一份合約被告只收
    三百萬元，欲更正上開自認，惟既無法證明上開自認與事實不符，且原告亦不同
    意其撤銷自認，依民事訴訟法第二百七十九條第三項規定，自不得撤銷其自認。
    被告法定代理人乙○○於九十一年九月二十三日復供證「第一份合約收了三百萬
    元現金」云云，亦無可採。
四、再者，第二份合約第八條約定：「另換約支票分二次兌換，兌換完成，本合約始
    生效。第一次兌換日期二月十五日，支票日期五月十五日，金額＄000000
    0元整。第二次兌換日期二月二十八日，支票日期五月三十日，金額＄0000
    000元整。」等語，係兩造於九十年一月十八日簽約後，被告於九十年二月十
    五日至原告公司欲領取定金支票，經被告同意，由原告之財務經理張丙○○以手
    寫加註而成；而記載「兌換完成」等語之意思，乃第一份合約之定金三百八十萬
    元，被告須先還原告，再由原告簽發第二份合約之定金支票給被告，被告乃先給
    付部份現金、部份支票等情，並經證人張丙○○證述屬實，被告之法定代理人乙
    ○○亦證述「（當初第二份合約訂金三百八十萬元，係約定付現金或者是支票？
    ）係付支票，票期如同第二份合約第八條約定」、「（合約第八條是誰寫的？）
    是原告的曾經理加的，是在二月十五日開票的時候加的」、「（兌換完成是指什
    麼？）是我要把融資的現金（一百七十萬元）、以及給他融資的票（九十萬元及
    一百二十萬元的票）及把他的二廠的工程處理好交給他們，他才開定金支票給我
    」（以上為九十一年九月二十三日筆錄記載）、「第一次契約的錢，我們不是退
    還給原告，而是順延」（以上為九十年十二月二十四日筆錄）等語，足認第二份
    合約第八條約定「兌換完成」等語，係指第一次合約之定金三百八十萬元，被告
    應先返還原告，再由原告簽發第二次合約之支票三百八十萬元，原告因收受足以
    週轉之現金，並改開遠期支票，足以延緩第二次定金之給付。被告辯稱「第八條
    條文，係稱兌換而非兌現；且目的係應由原告交付定金支票給被告，並非在於被
    告支票有無兌現」云云；被告之法定代理人乙○○嗣改稱「三百萬元沒還原告，
    我認為是要給我工程款」云云，均不足採。
五、再查，被告自認「第二次合約，經二次兌換，被告曾給付原告一百八十萬元現金
    及二百零九萬八千三百五十元之支票供原告融資」（九十一年十月七日爭點整理
    狀第十頁）等語，被告之法定代理人乙○○亦於九十一年九月二十三日本院訊問
    時證述雙方兌換流程（同日筆錄第五至七頁），核與原告於九十年十二月二十四
    日庭呈之兌換流程表大致相符，乙○○且稱「（第八條如何約定？）依照第八條
    約定，他開票出來，而我同意開票給他們貼現，原先開二張，一張是七十幾萬元
    ，一張是九十幾萬元，我也付了現金一百二十萬元、五十萬元、一十萬元的現金
    。」、「（是何時付的現金？）一百二十萬元是在二月十五日付的，五十萬元過
    沒有幾天付的，而一十萬元當初他缺錢，所以我就給他們財務的曾小姐。」、「
    二月十五日他開一百五十萬元的票給我當定金，所以我才付他們一百二十萬元的
    現金給他們融資，另外開一張本票，票號六八七八五一號」、「一百二十萬元係
    換票比較複雜，有談到利息五萬元，是我給他們五萬元第一份合約的利息，也有
    在換票，支票的明細與反訴起訴請求的狀紙所寫一樣」等語，足認被告僅於九十
    年二月十五日交還第一次合約之定金一百二十萬元，三月一日交還現金五十萬元
    ，餘款二百十萬，則於三月六日簽發一百二十萬元及三月十九日簽發九十萬元支
    票各乙紙予原告，惟均經退票，被告乃簽發新支票加計利息換回退票（(一)一百二
    十萬元部分，於九十年三月二十三日，簽發支票四十八萬元、七十七萬元換回，
    並加計利息五萬元。(二)九十萬元部分，於九十年四月十一日，簽發支票八十萬元
    ，現金十萬元換回。(三)以上三紙支票，其中七十七萬元支票遭被告聲請假處分，
    餘二紙支票計一百二十八萬元，被告復於九十年六月十四日簽發四紙支票合計一
    百三十二萬八千三百五十元後換回，且含利息四萬八千三百五十元，即詳如附表
    二編號２、３、４、５號支票四張）之事實。設被告簽發支票如僅係供原告融資
    ，並非返還第一次合約之定金，而被告又未積欠原告任何債務，則被告退票時，
    僅須向原告取回支票即可，無庸一再換票並加計利息以填補原告之損失；又如被
    告主張給付原告一百八十萬元現金及交付二百零九萬八千三百五十元之支票，係
    供原告票貼融資，則僅須交付原告支票即可，無須交付現金一百八十萬元及開立
    票號六八七八五一號之本票一張以供原告擔保；且如被告交付支票係供原告融資
    之用，則兩造必須有其對價關係，否則原告票貼後無法清償，金主必然提示被告
    之支票，被告勢必代償票款，如無對價關係，被告不可能交付自己之支票供原告
    融資，而其對價關係，顯係被告應返還原告第一次合約之定金，是被告抗辯「雙
    方約定第八條之目的，旨在使原告得以借票籌措資金，因此，被告將同額之支票
    交與原告即達此目的，而被告之所以以部份現金一百七十萬元代替支票，實因原
    告表示急需資金，因此被告方直接借款予原告週轉，非如原告所言係為返還第一
    次合約之定金」云云，亦不足採。
六、末按，攻擊或防禦方法，除別有規定外，應依訴訟進行之程度，於言詞辯論終結
    前適當時期提出之。當事人意圖延滯訴訟，或因重大過失，逾時始行提出攻擊或
    防禦方法，有礙訴訟之終結者，法院得駁回之。攻擊或防禦方法之意旨不明瞭，
    經命其敘明而不為必要之敘明者，亦同，民事訴訟法第一百九十六條定有明文。
    被告於本件進行將近一年二月，於最後一次言詞辯論期日始提出「原告固於前次
    第一次合約給付被告三百萬元之定金，但原告另積欠被告近千萬元之工程款尚未
    支付，被告自得依法主張抵銷」云云之防禦方法，被告顯有意圖延滯訴訟，其因
    重大過失，逾時始行提出防禦方法，自有礙本件訴訟之終結，違反適時提出主義
    ，且原告主張上開抵銷抗辯，亦未舉證以其說，應予駁回。
七、綜上所述，被告未能於九十年二月二十八日提出三百八十萬元現金與原告所提第
    二次合約之定金支票完成兌換，顯已違反合約第八條之約定，兩造間之合約，因
    停止條件未成就，自不生效力。從而，原告依據不當得利之法律關係，請求被告
    返還如附表一所示之支票二紙，自屬有據，應予准許。至系爭合約既不生效力，
    原告依合約第六條約定，請求被告應給付原告肆拾伍萬伍仟元之違約金，及自起
    訴狀繕本送達之翌日起至清償日止，按週年利率百分之五計算之利息，自屬無據
    ，應予駁回。又反訴被告取得如附表二所示之支票，係因反訴原告積欠反訴被告
    第一次合約之定金三百八十萬元，反訴原告簽發上開支票，係用以返還反訴被告
    第一次合約之定金，並非源自第二次合約，尤非反訴原告交付系爭支票予反訴被
    告融資之用，自不因第二次合約不生效力而受影響，即反訴被告取得系爭支票非
    無法律上之原因，從而，反訴原告依據民法第一百七十九條不當得利之規定，請
    求反訴被告就如附表二所示之支票五紙於本案判決確定前不得向付款人請求付款
    及轉讓第三人，並應交還反訴原告如附表二所示之支票五紙，亦屬無據，應予駁
    回。
八、兩造均陳明願供擔保，請准宣告假執行及免為假執行，經核原告勝訴部分，合於
    法律規定，爰分別酌定相當之擔保金額予以准許；至於原告其餘假執行之聲請，
    因其訴之駁回而失所附麗，應予駁回。反訴原告之反訴請求既經駁回，則其假執
    行之聲請亦失所附麗，爰併予駁回。
九、兩造其餘主張及所提證據與本院上開論斷無涉或無違，不予逐一記論之。
十、結論：本件原告之本訴為一部有理由，一部無理由，反訴原告之反訴為無理由，
    並依民事訴訟法第七十九條但書、第三百九十條第二項、第三百九十二條，判決
    如主文。
中　　　華　　　民　　　國　　九十一　　年　　　十　　　月　　 十六　　 日
                                        臺灣屏東地方法院民事第二庭
~B法　　　官　阮世賢
右為正本係照原本作成。
如不服本判決，應於收受送達後二十日內向本院提出上訴書狀，其未表明上訴理由者，應
於提出上訴後二十日內向本院補提理由書狀（均須按他造當事人之人數附繕本）
~B法院書記官　陳清陽
中　　　華　　　民　　　國　　九十一　　年　　　十　　　月　　　十六　　日
~F0
~T40;
附表一：
┌─┬───────┬─────┬─────┬───────┬────────┐
│編│　付　款　人　│  發票人　│ 支票號碼 │票　面　金　額│    票載發票日　│
│號│　　　　　　　│　　　　　│　　　　　│　（新台幣）　│　　　　　　　　│
├─┼───────┼─────┼─────┼───────┼────────┤
│１│台灣省合作金庫│欽富企業有│ＥＫ００七│貳佰拾萬元  │九十年六月十五日│
│　│屏南支庫      │限公司　　│七六０六　│　　　　　　　│　　　　　　　　│
├─┼───────┼─────┼─────┼───────┼────────┤
│２│台灣省合作金庫│欽富企業有│ＥＫ００七│壹佰伍拾萬元  │九十年七月十五日│
│　│屏南支庫      │限公司　　│七六０五　│　　　　　　　│　　　　　　　　│
└─┴───────┴─────┴─────┴───────┴────────┘
~F0
~T48;
附表二：
┌─┬──────┬────┬─────┬────────┬─────────┐
│編│　付　款　人│發票人  │ 支票號碼 │票　面　金　額　│    票載發票日　  │
│號│　　　　　　│　　　　│　　　　　│　（新台幣）　　│　　　　　　　　  │
├─┼──────┼────┼─────┼────────┼─────────┤
│１│富邦商業銀行│林慧婷  │ＪＵ００七│柒拾柒萬元      │九十年七月五日    │
│　│屏東分行    │　　    │六０九七  │　　　　　　　　│　　　　　　　　  │
├─┼──────┼────┼─────┼────────┼─────────┤
│２│華南商業銀行│乙○○  │ＥＣ二五七│壹拾伍萬壹仟柒佰│九十年七月五日    │
│　│屏東分行    │　　    │九五二五　│伍拾元　　　　  │　　　　　　　　　│
├─┼──────┼────┼─────┼────────┼─────────┤
│３│華南商業銀行│乙○○  │ＥＣ二五七│拾萬陸仟陸佰│九十年七月三十一日│
│　│屏東分行    │　　    │九五二六　│元　　　        │　　　　　　　　　│
├─┼──────┼────┼─────┼────────┼─────────┤
│４│華南商業銀行│乙○○  │ＥＣ二五七│肆拾壹萬陸仟元  │九十年九月三十日  │
│　│屏東分行    │　　    │九五二七　│                │　　　　　　　　　│
├─┼──────┼────┼─────┼────────┼─────────┤
│５│華南商業銀行│乙○○  │ＥＣ二五七│肆拾貳萬肆仟元  │九十年十一月三十日│
│　│屏東分行    │　　    │九五二八　│　　　　        │　　　　　　　　　│
└─┴──────┴────┴─────┴────────┴─────────┘
